Bruno de Oliveira

Cientista de dados

Cientista de dados com experiência em desenvolvimento de modelos preditivos aplicados à concessão de crédito, previsão de commodities, análise de churn e Marketing Mix Modeling (MMM). Além disso, vale destacar que mantenho conhecimentos intermediários em inglês e espanhol. Apaixonado por aprendizado contínuo, possuo mestrado em Astrofísica e pós-graduação em Inteligência Artificial.

brn.olives@gmail.com

linkedin.com/in/o-brn

github.com/BrnCode

EXPERIÊNCIA

Cientista de dados Galeria

2023 - Presente São Paulo

Responsável pela interpretação de dados para oferecer insights valiosos, impulsionando empresas renomadas como Natura, Kavak, Doriana e

Atribuições

- Desenvolvimento de Chatbot para experiência aprimorada e coleta de dados;
- Análises descritivas e estatísticas para insights;
- Gerenciamento de projetos e condução de prova de conceito (POC);
- Desenvolvimento de modelo de Marketing Mix Modeling (MMM) com o modelo de Lightweight da Google;
- Execução de demandas de engenharia de dados para acessibilidade aos stakeholders.

Cientista de dados Bitflowin

2022 - 2023 São Paulo

Responsável por realizar as análises estatísticas até a implementação de modelos.

Atribuições

- Análises estatísticas explorando correlações entre métricas de venda e publicidade;
- Desenvolvimento de modelo de regressão para replicar ferramenta de TRP líquido;
- Engenharia de dados, incluindo transformação e ingestão de dados no banco;
- Participação no projeto de Chatbot com API GPT-3.5, integrando dados do BigQuery.

Residente em IA **SENAI**

2022 - 2023

Residente em Indústrias Parceiras do SENAI, desempenhando o papel de cientista de dados e gerenciando diversas demandas por sprint em um contexto de gestão ágil.

- Analises descritivas e analises preditivas usando modelos de regressão para entender comportamento de comodities como milho e soja.
- Analisamos dados internos de compra e venda, assim como informações de mercado para avaliar o preço dos insumos de esterco. A equipe propôs melhorias na previsão usando métodos como Análise de Série de Fourier, ARIMA, SARIMA, XGBoost e Prophet.
- Modelo de crédito, incluindo a análise dos dados internos, a criação de um sistema de classificação para decisões de concessão e o valor apropriado. Também foi implementada uma API para utilizar esses modelos.

FORMAÇÃO

Pós-graduado em Inteligência Artificial SENAL

2022 - 2023 Londrina

Mestrado em Astrofísica de Partículas **UFABC**

2018 - 2021 Santo André

Bacharelado em Física **UFMT**

2013 - 2018 Cuiabá

HABILIDADES



IDIOMAS

Inglês

Intermediário

Espanhol

Intermediário